pt-PT: Acessórios incluídos no berço de viagem: Cobertura/para-sol; Pegas de transporte; Colchão muda-fraldas; Lençol ajustável; Colchão; Rede mosquiteira; Cesto de armazenamento/organizador; Barra de brinquedos/brinquedos; Saco de transporte; Módulo de vibração; Outro
sv: Resesängtillbehör ingår: Sufflett/solskydd; Bärhandtag; Skötbädd; Dra-på-lakan; Madrass; Myggnät; Förvaringskorg/organisatör; Leksaksbåge/leksaker; Reseväska; Vibrationsmodul; Övrigt
ja: 旅行用バシネット付属アクセサリー: キャノピー / 日よけ; キャリーハンドル; チェンジングパッド; フィットシーツ; マットレス; 蚊帳; 収納バスケット / オーガナイザー; トイバー / おもちゃ; トラベルバッグ; 振動モジュール; その他
bg-BG: Включени аксесоари за преносимо бебешко легло: Сенник; Дръжки за носене; Подложка за повиване; Чаршаф с ластик; Матрак; Мрежа против комари; Кош за съхранение/органайзер; Гриф с играчки/играчки; Чанта за пътуване; Вибриращ модул; Друго
hr-HR: Uključen pribor za putnu kolijevku: Nadstrešnica / sjenilo za sunce; Ručke za nošenje; Podloga za previjanje; Plahta s gumicom; Madrac; Mreža protiv komaraca; Košara za pohranu / organizator; Luk s igračkama / igračke; Putna torba; Modul za vibraciju; Ostalo
de: Enthaltenes Zubehör für die Reisebabywanne: Verdeck/Sonnenschutz; Tragegriffe; Wickelauflage; Spannbettlaken; Matratze; Moskitonetz; Aufbewahrungskorb/Organizer; Spielbogen/Spielzeug; Reisetasche; Vibrationsmodul; Sonstige
hu: Utazóágy tartozékai: Kupola/napellenző; Hordozófogantyúk; Pelenkázólap; Gumis lepedő; Matrac; Szúnyogháló; Tárolókosár/rendszerező; Játékhíd/játékok; Utazótáska; Rezgő modul; Egyéb
fr: Accessoires inclus avec le berceau de voyage: Auvent/pare-soleil; Poignées de transport; Matelas à langer; Drap-housse; Matelas; Moustiquaire; Panier de rangement/organisateur; Arche d'éveil/jouets; Sac de voyage; Module de vibration; Autre
pl: Akcesoria dołączone do turystycznego łóżeczka niemowlęcego: Baldachim / osłona przeciwsłoneczna; Uchwyty do przenoszenia; Przewijak; Prześcieradło z gumką; Materac; Moskitiera; Kosz do przechowywania / organizer; Pałąk z zabawkami / zabawki; Torba podróżna; Moduł wibracyjny; Inne
pt-BR: Berço portátil acessórios incluídos: Capota/toldo; Alças de transporte; Trocador; Lençol com elástico; Colchão; Mosquiteiro; Cesto de armazenamento/organizador; Barra de brinquedos/brinquedos; Bolsa de viagem; Módulo de vibração; Outro
en: Travel bassinet accessories included: Canopy/sunshade; Carry handles; Changing pad; Fitted sheet; Mattress; Mosquito net; Storage basket/organizer; Toy bar/toys; Travel bag; Vibration module; Other
da: Medfølgende tilbehør til rejselift: Kaleche/solskærm; Bærehåndtag; Puslepude; Stræklagen; Madras; Myggenet; Opbevaringskurv/-organisator; Legetøjsbøjle/legetøj; Rejsetaske; Vibrationsmodul; Andet
ro-RO: Accesorii incluse pentru landoul de călătorie: Baldachin/parasolar; Mânere de transport; Salteluță de înfășat; Cearșaf cu elastic; Saltea; Plasă de țânțari; Coș de depozitare/organizator; Bară de jucării/jucării; Geantă de călătorie; Modul de vibrații; Altele
sl-SI: Vključeni dodatki za potovalno zibelko: Nadstrešek/senčnik; Ročaji za prenašanje; Previjalna podloga; Rjuha z elastiko; Vzmetnica; Mreža proti komarjem; Košara za shranjevanje/organizator; Lok za igrače/igrače; Potovalna torba; Vibracijski modul; Drugo
tr: Dahil olan seyahat beşiği aksesuarları: Gölgelik/güneşlik; Taşıma sapları; Alt değiştirme minderi; Lastikli çarşaf; Yatak minderi; Cibinlik; Depolama sepeti/düzenleyici; Oyuncak barı/oyuncaklar; Seyahat çantası; Titreşim modülü; Diğer
th: รวมอุปกรณ์เสริมสำหรับเปลพกพา: หลังคา/ม่านบังแดด; หูหิ้ว; แผ่นรองเปลี่ยนผ้าอ้อม; ผ้าปูที่นอนรัดมุม; ที่นอน; มุ้งกันยุง; ตะกร้าเก็บของ/ที่จัดระเบียบ; ราวแขวนของเล่น/ของเล่น; กระเป๋าเดินทาง; โมดูลสั่น; อื่นๆ
ru: Комплект аксессуаров дорожной люльки: Капюшон/козырек от солнца; Ручки для переноски; Пеленальный матрасик; Простыня на резинке; Матрас; Москитная сетка; Корзина для хранения/органайзер; Дуга с игрушками/игрушки; Дорожная сумка; Вибромодуль; Другое
nl: Accessoires voor de reiswieg inbegrepen: Luifel/zonnescherm; Draaggrepen; Verschoonmatje; Hoeslaken; Matras; Klamboe; Opbergmand/-organizer; Speelboog/speelgoed; Reistas; Trilmodule; Overig
zh-TW: 包含旅行睡籃配件: 頂篷/遮陽罩; 提把; 尿布墊; 床包; 床墊; 蚊帳; 置物籃/收納袋; 玩具桿/玩具; 旅行袋; 震動模組; 其他
el: Περιλαμβανόμενα αξεσουάρ κούνιας ταξιδιού: Κουβούκλιο/σκίαστρο; Λαβές μεταφοράς; Στρωματάκι αλλαγής; Σεντόνι με λάστιχο; Στρώμα; Κουνουπιέρα; Καλάθι αποθήκευσης/διοργανωτής; Μπάρα παιχνιδιών/παιχνίδια; Τσάντα ταξιδιού; Μονάδα δόνησης; Άλλο
ko: 여행용 아기침대 액세서리 포함 여부: 캐노피/차양; 휴대용 손잡이; 기저귀 교환 패드; 피티드 시트; 매트리스; 모기장; 보관 바구니/오거나이저; 토이바/장난감; 여행용 가방; 진동 모듈; 기타
sk-SK: Príslušenstvo k cestovnej postieľke je súčasťou balenia: Strieška/slnečná clona; Rukoväte na prenášanie; Prebaľovacia podložka; Napínacia plachta; Matrac; Sieťka proti hmyzu; Úložný košík/organizér; Hrazdička/hračky; Cestovná taška; Vibračný modul; Iné
it: Accessori della culla da viaggio inclusi: Cappottina/parasole; Maniglie per il trasporto; Fasciatoio; Lenzuolo con angoli; Materassino; Zanzariera; Cestello portaoggetti/organizer; Barra dei giocattoli/giocattoli; Borsa da viaggio; Modulo a vibrazione; Altro
cs: Obsažené příslušenství k cestovním dětským košům/postýlkám: Stříška / sluneční clona; Držadla pro přenášení; Přebalovací podložka; Napínací prostěradlo; Matrace; Moskytiéra; Úložný košík / organizér; Hrazdička s hračkami / hračky; Cestovní taška; Vibrační modul; Jiné
es: Accesorios incluidos con el moisés de viaje: Toldo/parasol; Asas de transporte; Cambiador; Sábana ajustable; Colchón; Mosquitero; Cesta de almacenamiento/organizador; Barra de juguetes/juguetes; Bolso de viaje; Módulo de vibración; Otro
fi: Sisältyvät matkasängyn lisävarusteet: Kuomu/aurinkosuoja; Kantokahvat; Hoitoalusta; Muotoonommeltu lakana; Patja; Hyttysverkko; Säilytyskori/lokero; Lelukaari/lelut; Kuljetuskassi; Värinäyksikkö; Muu
vi: Bao gồm các phụ kiện nôi du lịch.: Mái che/tấm che nắng; Tay xách; Tấm lót thay tã; Ga chun; Đệm; Màn chống muỗi; Giỏ/túi đựng đồ; Thanh treo đồ chơi/đồ chơi; Túi du lịch; Mô-đun rung; Khác
nb: Reisesengtilbehør inkludert: Kalesje/solskjerm; Bærehåndtak; Stellematte; Strekklaken; Madrass; Myggnett; Oppbevaringskurv/organisator; Lekebøyle/leker; Reiseveske; Vibrasjonsmodul; Annet
lt-LT: Į komplektą įeina kelioninio lopšio priedai: Stogelis / apsauga nuo saulės; Nešimo rankenos; Vystymo kilimėlis; Paklodė su guma; Čiužinys; Tinklelis nuo uodų; Daiktų krepšys / dėtuvė; Žaislų lankas / žaislai; Kelioninis krepšys; Vibracijos modulis; Kita
zh-CN: 旅行摇篮附带配件: 顶篷/遮阳篷; 提手; 隔尿垫; 床笠; 床垫; 蚊帐; 收纳篮/收纳袋; 玩具架/玩具; 旅行包; 震动模块; 其他